(ἃ) (ὃ)

ffl-u—-a-aea—-ffl

. ’ PerscHum.

Ι singul. Mon leb etsetowum s effetum, amatus sum.-

. T⁰d¹¹. leh-1 ktsetovum.
Sodn le Ι

’ Dual. Plura. Ι
Mai* ldn etsetowum Ue. Mije lepe etsetovum θ’ c.
Plusquampcrfeffum.

. Singul. Mon lijeb etsetowum &a

Dual. Plural.N

Μέἱ leimen etsetowum &a Mije leime etsetovum Ue. “

Futurum.
Sing. Mon kalkab
Todn kalkah etsetovet &a
. Sodn kalka ·

IMPERATIVUS MODUS. ·

Singul. Etsetowob, amer, blifme jag ἁίίῗαθ.
Etsetowoh toda, amator ιι
Εῑΐοῐονοε, amator ille.

Dual. , ΡΙιιναΙ.
Etsetowon mfii. Etsetowom mije.
Etletowoten tfii. Etsetoxvote tije.
Etsetowofka ssi. Etsetowose ssje.

CONJUNCTIVUS MODUS.

Praesens Ismum.
Singul. Mon etsetowotjab.
Todn etsetowotjah.

Sodn etsetowotja.

· Dual. ι · . Plural.
Mai. etsetoworjm. Mije etsetowotjebe.
Τῆἱ etsetowotjebeten s etsetowotjeten. Tije etsetowotjebet.
Sffi etsetowotjeba. Sije etsetowotjeh.

Praesens [Mum.

Mon litjabv etsetowomen <5 c.
Imperfeffum.

singul. Mon etsetox'volim s lulib
Todn ersetowolih s lulih etsetowef.

Sodu· etsetowoli s Iuli

 

